【裁判字號】    95,易,472
【裁判日期】    950509
【裁判案由】    竊盜等
【裁判全文】
臺灣臺中地方法院刑事判決               95年度易字第472號
公  訴  人  臺灣臺中地方法院檢察署檢察官
被      告  己○○
                    （現羈押於臺灣臺中看守所）
上列被告因竊盜等案件，經檢察官提起公訴（九十五年度偵字第
二○八二號）及移送併案審理（九十五年度偵字第一九六六號）
，被告於本院行準備程序時，為有罪之陳述，經本院合議庭裁定
由受命法官獨任行簡式審判程序，判決如下：
    主    文
己○○連續攜帶兇器、毀壞門扇，於夜間侵入住宅竊盜，累犯，
處有期徒刑參年。並應於刑之執行前，令入勞動場所強制工作
年。扣案之螺絲起子貳支、未扣案之螺絲起子壹支均沒收。
    事  實
一、己○○曾於民國七十九及八十年間犯竊盜罪，經法院裁定交
    付保護管束二次，八十一年又犯竊盜罪，經法院裁定施以感
    化教育，八十三年、八十四年、八十五年、八十六年間分別
    犯竊盜罪，經法院分別判處有期徒刑六月、八月、一年及二
    年確定，甫於八十八年九月十三日執行完畢後，再犯竊盜罪
    ，於八十九年七月四日經臺灣高等法院臺中分院以八十九年
    度上易字第一一一七號判決處有期徒刑二年六月，並於刑之
    執行前強制工作三年確定後，甫於九十四年八月十五日縮短
    刑期執行完畢，有犯罪之習慣。詎仍不知悔改，復意圖為自
    己不法之所有，並基於概括犯意，分別以攜帶客觀上足對人
    之生命、身體構成危險威脅之螺絲起子，及徒手等行竊方式
    ，自九十五年一月七日十一時十八分起至九十五年一月二十
    日十五時止，連續於附表所示之時間、地點，以附表所示之
    方法，竊取如附表所示之財物，得手後變賣花用。嗣先於九
    十五年一月十五日十一時五十分許，為警在臺中縣龍井鄉○○村○○路上查獲，並扣得所竊得如附表編號四、五號所示
    之玉手鐲一只、金項鍊二條（已分別發還癸○○、乙○○領
    回），及其所有供竊盜所用之螺絲起子二支；又於九十五年
    一月二十日十二時四十分許，為警在臺中縣沙鹿鎮○○路、
    中山路口處查獲，並扣得所竊得如附表編號二、十、十一、
    十二所示之現金計新臺幣（下同）三千零四元、腳踏車一輛
    （已分別發還丁○○、丑○○、戊○○○寅○○，侵入住宅
    及毀損部分均未據告訴）。
二、案經臺中縣警察局清水分局報告臺灣臺中地方法院檢察署檢
    察官偵查起訴及移送併案審理。
    理  由
壹、程序方面：
一、按除被告所犯為死刑、無期徒刑、最輕本刑為三年以上有期
    徒刑之罪或高等法院管轄第一審案件者外，於法院行準備程
    序進行中，被告先就被訴事實為有罪之陳述時，審判長得告
    知被告簡式審判程序之旨，並聽取當事人、代理人、辯護人
    及輔佐人之意見後，裁定進行簡式審判程序；且受命法官行
    準備程序，與法院或審判長有同一之權限；又簡式審判程序
    之證據調查，不受刑事訴訟法第一百五十九條第一項、第一
    百六十一條之二、第一百六十一條之三、第一百六十三條之
    一及第一百六十四條至第一百七十條規定之限制，刑事訴訟
    法第二百七十三條之一第一項、第二百七十九條第二項前段
    、第二百七十三條之二分別定有明文。
二、查本件被告己○○所犯為死刑、無期徒刑、最輕本刑為三年
    以上有期徒刑以外之罪，且非高等法院管轄第一審之案件，
    經本院合議庭裁定由受命法官行準備程序時，被告就被訴事
    實為有罪之陳述後，復經本院合議庭裁定由受命法官獨任行
    簡式審判程序，是其證據之調查，自不受刑事訴訟法第一百
    五十九條第一項、第一百六十一條之二、第一百六十一條之
    三、第一百六十三條之一及第一百六十四條至第一百七十條
    規定之限制，合先敘明。
貳、實體方面：
一、上揭事實，業據被告於警詢、偵訊及本院審理時，均坦承不
    諱，核與被害人子○○、丁○○、戊○○○癸○○、乙○○
    、庚○○、辛○○、甲○○○、丙○○、寅○○、丑○○於
    警詢時，及被害人丁○○、辛○○、甲○○○、丙○○、丑
    ○○、乙○○、癸○○於本院審理時指述失竊情節，與證人
    即沙鹿當舖店員黃淑美於警詢中證述被告曾至該店典當金飾
    之情節均大致相符，堪信被告之自白應為真實。此外，復有
    被告所有，供其行竊附表編號一、四、五時所攜帶之螺絲起
    子二支扣案，及職務報告、刑案現場測繪圖、照片、贓證物
    認領保管單等件附卷可稽。本案事證明確，被告上開竊盜犯
    行堪以認定，應依法論科。
二、論罪部分：
（一）按刑法第三百二十一條第一項第三款之攜帶兇器竊盜罪，
      係以行為人攜帶兇器竊盜為其加重條件，此所謂兇器，其
      種類並無限制，凡客觀上足對人之生命、身體、安全構成
      威脅，具有危險性之兇器均屬之，且祇須行竊時攜帶此種
      具有危險性之兇器為已足，並不以攜帶之初有行兇之意圖
      為必要。螺絲起子為足以殺傷人生命、身體之器械，顯為
      具有危險性之兇器（最高法院七十九年臺上字第五二五三
      號判例可資參照）。是螺絲起子、剪刀、鉗子、挫刀或Ｔ
      型扳手等為金屬製成，用力揮刺，對人之生命、身體、安
      全自有危害，均為兇器之一種。核被告所為如附表編號一
      所示之行為，係犯刑法第三百二十一條第一項第三款、第
      二款之攜帶兇器、毀壞安全設備竊盜罪；其所為如附表編
      號二所示之行為，係犯刑法第三百二十一條第一項第一款
      、第二款、第三款之攜帶兇器、毀壞門扇，於夜間侵入住
      宅竊盜罪（公訴意旨認為被告此部分所為，係犯刑法第三
      百二十一條第一項第二款、刑法第三百零六條之罪，然其
      基本社會事實相同，依法變更起訴法條為刑法第三百二十
      一條第一項第一款、第二款、第三款）；其所為如附表編
      號三所示之行為，係犯刑法第三百二十一條第二項、第一
      項第一款、第二款、第三款之攜帶兇器、毀壞門扇，於夜
      間侵入住宅竊盜未遂罪（公訴意旨認被告此部分所為，係
      犯刑法第三百二十一條第二項、第一項第二款、刑法第三
      百零六條之罪，然其基本社會事實相同，依法變更起訴法
      條為刑法第三百二十一條第二項、第一項第一款、第二款
      、第三款之罪）；其所為如附表編號四所示之行為，係犯
      刑法第三百二十一條第一項第二款、第三款之攜帶兇器、
      毀壞門扇及安全設備竊盜罪；其所為如附表編號五所示之
      行為，係犯刑法第三百二十一條第二項、第一項第二款、
      第三款之攜帶兇器、毀壞門扇竊盜未遂罪、刑法第三百零
      六條第一項之侵入住宅罪；其所為如附表編號七號所示之
      行為，係犯刑法第三百二十條第一項之竊盜罪（公訴意旨
      認為被告此部分所為，係犯刑法第三百二十一條第一項第
      二款之盜，然其基本社會事實相同，依法變更起訴法條為
      刑法第三百二十條第一項之罪）；其所為如附表編號八所
      示之行為，係犯刑法第三百二十一條第二項、第一項第三
      款之攜帶兇器竊盜未遂罪；其所為如附表編號九所示之行
      為，係犯刑法第三百二十一條第一項第二款、第三款之攜
      帶兇器、毀壞門扇竊盜罪、第三百零六條之侵入住宅罪；
      其所為附表編號十所示之行為，係犯刑法第三百二十條第
      一項之竊盜罪；其所為如附表編號十一所示之行為，係犯
      刑法第三百二十一條第一項第二款、第三款之攜帶兇器、
      毀壞門扇竊盜罪；其所為如附表編號十二所示之行為，係
      犯刑法第三百二十一條第一項第二款、第三款之攜帶兇器
      、踰越安全設備竊盜罪。（公訴意旨認被告所為如附表編
      號二、七、八、九、十一、十二所示之行為，尚涉有刑法
      第三百零六條之侵入住宅罪，然此部分被害人辛○○、甲○○○、丑○○、戊○○○丙○○均無提出侵入住宅告訴
      之意，業據被害人戊○○○辛○○於警詢，及被害人丁○○、甲○○○、丙○○於本院九十五年三月二十一日審理
      時陳明在卷，故此部分既未據告訴，本院尚屬無從審究，
      然公訴意旨認此部分與被告所犯竊盜犯行間，有裁判上一
      罪之關係，爰不另為不受理之諭知）
（二）被告己○○多次所犯如附表所示各次竊盜犯行，各次之行
      為態樣雖非一致，並有既遂、未遂之分，然其時間緊接、
      構成要件相同，顯係基於概括犯意，應依刑法第五十六條
      規定，論以犯罪態樣較重之連續攜帶兇器、毀壞門扇，於
      夜間侵入住宅竊盜罪之既遂論斷，並加重其刑。
（三）公訴人雖僅就被告己○○所為如附表編號二、三、六、七
      、八至十二號所示之竊盜犯行起訴，然檢察官就犯罪事實
      一部起訴者，其效力及於全部，本件檢察官移送併案審理
      如附表編號一、四、五號所示之竊盜犯行部分，雖未據檢
      察官提起公訴，惟與前開檢察官起訴之犯行部分，為裁判
      上一罪關係，均應為起訴效力所及，本院自應加以審究。
（四）被告己○○因竊盜案件，於八十九年七月四日經臺灣高等
      法院臺中分院以八十九年度上易字第一一一七號判決處有
      期徒刑二年六月，並於刑之執行前強制工作三年確定後，
      甫於九十四年八月十五日縮短刑期執行完畢，此有臺灣臺
      中地方法院檢察署刑案資料查註紀錄表及臺灣高等法院被
      告前案紀錄表各一份在卷可按，其受有期徒刑之執行完畢
      ，五年以內再犯有期徒刑以上之罪，為累犯，依刑法第四
      十七條規定加重其刑，並遞予加重之。
（五）爰審酌被告前因多次竊盜案件經判決確定執行完畢，素行
      非佳，且正值年輕力壯，卻不知珍惜及經營人生願景，而
      圖不正當途徑賺取所得，而連續多次行竊，於一個月之時
      間內竊盜十二次，被害人因此所受之財物、心理上之損害
      不輕，影響社會治安甚鉅，惟其於犯罪後坦承犯行，及其
      犯罪之動機、目的、手段、情節、生活狀況、智識程度等
      一切情狀，量處如主文所示之刑。末查，被告曾於七十九
      及八十年間犯竊盜罪，經法院裁定交付保護管束二次，八
      十一年又犯竊盜罪，經法院裁定施以感化教育，八十三年
      、八十四年、八十五年、八十六年間分別犯竊盜罪，經法
      院分別判處有期徒刑六月、八月、一年及二年確定，甫於
      八十八年九月十三日執行完畢後，再犯竊盜罪，於八十九
      年七月四日經臺灣高等法院臺中分院以八十九年度上易字
      第一一一七號判決處有期徒刑二年六月，並於刑之執行前
      強制工作三年確定後，甫於九十四年八月十五日縮短刑期
      執行完畢，復自九十五年一月七日起至九十五年一月二十
      日止，於短短一個月內連續十二次為竊盜犯行，顯有犯罪
      之習慣，揆其單純受徒刑之執行難以矯正其竊盜之惡習，
      為達教化與矯治之目的，實有強制其從事勞動，學習一技
      之長及正確謀生觀念之必要，使其日後重返社會，能適應
      社會生活，爰於宣告被告竊盜罪刑時，併依竊盜犯贓物犯
      保安處分條例第三條第一項第一款、第四條及第五條第一
      項前段之規定，宣告其於刑之執行前，令入勞動場所強制
      工作三年，以期矯正犯罪習慣。
（六）扣案之螺絲起子二支，均為供被告所有並供其犯罪所用之
      物，業據其供承在卷，均應依刑法第三十八條第一項第二
      款之規定沒收。另被告所有，供其為上開附表編號二、三
      、六、八、九、十一、十二號所示竊盜犯行所用之螺絲起
      子一支，雖未據扣案，然並無證據證明業已滅失，爰併依
      上開規定為沒收之諭知，併予敘明。
據上論斷，應依刑事訴訟法第二百七十三條之一第一項、第二百
九十九條第一項前段，刑法第五十六條、第三百零六條、第三百
二十一條第一項第一款、第二款、第三款、第三百五十四條、第
五十五條後段、第四十七條、第三十八條第一項第二款，竊盜犯
贓物犯保安處分條例第三條第一項第一款、第四條、第五條第一
項前段，罰金罰鍰提高標準條例第一條前段，判決如主文。
本案經檢察官壬○○到庭執行職務。
中    華    民    國  九十五  年    五    月    九    日
                  刑事第九庭    法  官  莊  秋  燕
以上正本證明與原本無異。
如不服本判決，應於送達後十日內向本院提出上訴狀（須附繕
本），上訴於臺灣高等法院臺中分院。
                                書記官  莊  玉  惠
中    華    民    國  九十五  年    五    月    九    日
附錄論罪科刑法條：
中華民國刑法第三百二十條第一項
意圖為自己或第三人不法之所有，而竊取他人之動產者，為竊盜
罪，處五年以下有期徒刑、拘役或五百元以下罰金。
中華民國刑法第三百二十一條
犯竊盜罪而有左列情形之一者，處六月以上、五年以下有期徒刑
：
一  於夜間侵入住宅或有人居住之建築物、船艦或隱匿其內而犯
    之者。
二  毀越門扇、牆垣或其他安全設備而犯之者。
三  攜帶兇器而犯之者。
四  結夥三人以上而犯之者。
五  乘火災、水災或其他災害之際而犯之者。
六  在車站或埠頭而犯之者。
前項之未遂犯罰之。
竊盜犯贓物犯保安處分條例第三條：
十八歲以上之竊盜犯、贓物犯，有下列情形之一者，得於刑之執
行前，令入勞動場所強制工作：
一、有犯罪之習慣者。
二、以犯竊盜罪或贓物罪為常業者。
刑法第八十四條第一項之期間，自前項強制工作執行完畢之日起
算。但強制工作自應執行之日起經過三年未執行者，自該三年之
期間屆滿之日起算。
竊盜犯贓物犯保安處分條例第四條：
依本條例所為之保安處分及其期間，由法院以判決諭知。
竊盜犯贓物犯保安處分條例第五條第一項前段：
依本條例宣告之強制工作處分，其執行以三年為期。
附表：
┌──┬────┬──────┬──────┬──────┬──────┐
│編號│被 害 人│行 為 時 間 │行 為 地 點 │行 為 方 法 │損 失 財 物 │
├──┼────┼──────┼──────┼──────┼──────┤
│ 1. │子○○  │95年1月7日  │臺中縣龍井鄉│以自備之一字│現金2103元（│
│    │        │11時18分許  │忠和村臺西南│型螺絲起子撬│已發還）    │
│    │        │            │路246號     │壞房間門鎖進│            │
│    │        │            │            │入房間內，竊│            │
│    │        │            │            │取置於書桌上│            │
│    │        │            │            │紅色皮夾內之│            │
│    │        │            │            │財物得逞。  │            │
│    │        │            │            │            │            │
├──┼────┼──────┼──────┼──────┼──────┤
│ 2. │丁○○  │95年1月13 日│臺中縣沙鹿鎮│以自備之一字│存錢筒1個（ │
│    │        │17時30分許之│竹林里中山路│型螺絲起子一│內有零錢624 │
│    │        │夜間        │紅竹巷28號  │支（未扣案）│元，已發還）│
│    │        │            │            │撬壞住宅紗門│            │
│    │        │            │            │鎖進入，竊取│            │
│    │        │            │            │財物得逞。  │            │
│    │        │            │            │            │            │
│    │        │            │            │            │            │
├──┼────┼──────┼──────┼──────┼──────┤
│ 3. │王興田  │95年1月13日 │臺中縣沙鹿鎮│以自備之一字│未損失      │
│    │        │18時許之夜間│竹林里中山路│型螺絲起子一│            │
│    │        │            │紅竹巷29號  │支（未扣案）│            │
│    │        │            │            │破壞住宅紗門│            │
│    │        │            │            │進入房間內，│            │
│    │        │            │            │未竊得財物，│            │
│    │        │            │            │而未遂。    │            │
├──┼────┼──────┼──────┼──────┼──────┤
│ 4. │癸○○  │95年1月15日 │臺中縣龍井鄉│以自備之一字│玉手鐲1只（ │
│    │        │11時許      │龍津村觀光  │型螺絲起子一│已發還）    │
│    │        │            │路208巷67號 │支，破紗門及│            │
│    │        │            │            │房間門鎖，竊│            │
│    │        │            │            │取財物得逞。│            │
│    │        │            │            │            │            │
│    │        │            │            │            │            │
│    │        │            │            │            │            │
│    │        │            │            │            │            │
│    │        │            │            │            │            │
├──┼────┼──────┼──────┼──────┼──────┤
│ 5. │乙○○  │95年1月19日 │臺中縣龍井鄉│攜帶自備之螺│金項鍊2條（ │
│    │        │11時45分許  │龍津村蚵寮路│絲起子二支，│已發還）、現│
│    │        │            │173號       │利用大門只有│金200元。   │
│    │        │            │            │掩上未上鎖，│            │
│    │        │            │            │進入該住宅竊│            │
│    │        │            │            │取財物得逞。│            │
│    │        │            │            │            │            │
├──┼────┼──────┼──────┼──────┼──────┤
│ 6. │庚○○  │95年1月18日 │臺中縣梧棲鎮│以自備之一字│ 未損失     │
│    │        │14時許      │中央路一段  │型螺絲起子  │            │
│    │        │            │1004號      │（未扣案）破│            │
│    │        │            │            │壞住宅鋁門進│            │
│    │        │            │            │入，未竊得任│            │
│    │        │            │            │何財物，而未│            │
│    │        │            │            │遂。        │            │
├──┼────┼──────┼──────┼──────┼──────┤
│ 7. │辛○○  │95年1月18日 │臺中縣梧棲鎮│利用大門未關│女用皮夾1只 │
│    │        │15時40分    │中央路一段  │，侵入住宅內│（內有駕照2 │
│    │        │            │1002號      │房間竊取財物│張、健保卡3 │
│    │        │            │            │得逞。      │張、金融卡2 │
│    │        │            │            │            │張、現金    │
│    │        │            │            │            │14000元）   │
│    │        │            │            │            │            │
│    │        │            │            │            │            │
│    │        │            │            │            │            │
├──┼────┼──────┼──────┼──────┼──────┤
│ 8. │甲○○○│95年1月19日 │臺中縣梧棲鎮│以自備之一字│未損失      │
│    │        │9時許       │中央路二段86│型螺絲起子（│            │
│    │        │            │號          │未扣案），拆│            │
│    │        │            │            │下木製大門侵│            │
│    │        │            │            │入，未竊得任│            │
│    │        │            │            │何財物而未遂│            │
│    │        │            │            │。離去時復將│            │
│    │        │            │            │該木門裝回。│            │
├──┼────┼──────┼──────┼──────┼──────┤
│ 9. │丙○○  │95年1月19日 │臺中縣梧棲鎮│以自備之一字│金戒指27只、│
│    │        │10時10分許  │中央路二段80│型螺絲起子（│金手鍊2條、 │
│    │        │            │號          │未扣案），破│金項鍊5條、 │
│    │        │            │            │壞住宅鋁門門│現金7萬元。 │
│    │        │            │            │閂侵入，竊取│（其中金戒指│
│    │        │            │            │財物得逞。  │7只、金項鍊3│
│    │        │            │            │            │條已發還）  │
│    │        │            │            │            │            │
├──┼────┼──────┼──────┼──────┼──────┤
│ 10. │寅○○  │95年1月20日 │臺中縣清水鎮│徒手竊取未上│腳踏車一部（│
│    │        │9時許       │高美路41巷  │鎖之腳踏車得│已發還）    │
│    │        │            │51弄7號前   │逞。        │            │
│    │        │            │            │            │            │
│    │        │            │            │            │            │
│    │        │            │            │            │            │
│    │        │            │            │            │            │
│    │        │            │            │            │            │
│    │        │            │            │            │            │
├──┼────┼──────┼──────┼──────┼──────┤
│ 11. │丑○○  │95年1月20日 │臺中縣沙鹿鎮│以自備之一字│現金2300元（│
│    │        │12時許      │星河路117號 │型螺絲起子（│已發還）    │
│    │        │            │            │未扣案）撬壞│            │
│    │        │            │            │大門喇叭鎖侵│            │
│    │        │            │            │入，竊取財物│            │
│    │        │            │            │得逞。      │            │
│    │        │            │            │            │            │
│    │        │            │            │            │            │
├──┼────┼──────┼──────┼──────┼──────┤
│ 12. │王興田  │95年1月20日 │臺中縣沙鹿鎮│以自備之一字│現金80元（已│
│    │        │15時許      │中山路紅竹  │型螺絲起子（│發還）      │
│    │        │            │巷29號      │未扣案），將│            │
│    │        │            │            │紗窗拆下，踰│            │
│    │        │            │            │越入內，竊取│            │
│    │        │            │            │財物得逞。  │            │
│    │        │            │            │            │            │
│    │        │            │            │            │            │
└──┴────┴──────┴──────┴──────┴──────┘


司法院資訊處製作；財團法人民間司法改革基金會備份。
